臺灣臺中地方法院刑事判決　　　　　　　95年度易字第3805號
公　訴　人　臺灣臺中地方法院檢察署檢察官
被　　　告　甲○○
上列被告因竊盜案件，經檢察官提起公訴（95年度偵字第7867號
），本院判決如下：
    主    文
甲○○無罪。
    理    由
一、公訴意旨略以：被告甲○○意圖為自己不法之所有，於民國
    九十四年十一月十一日，至臺中縣沙鹿鎮○○○路一六七號
    乙○○住處，先破壞該處頂樓門窗後侵入屋內，進而竊取證
    人即被害人乙○○所有置於屋內之液晶電視一台得手（價值
    約新臺幣三萬七千元，無故侵入住宅部分未據告訴。嗣乙○
    ○於翌日（即九十四年十一月十二日）上午九時三十六分許
    ，經鄰居通知上址四樓門未關，乙○○返家發現失竊後報警
    查獲上情。案經臺中縣警察局清水分局報告臺灣臺中地方法
    院檢察署檢察官偵查起訴，因認被告係犯刑法第三百二十一
    條第一項第二款之毀越門扇安全設備之加重竊盜罪嫌云云。
二、按犯罪事實應依證據認定之，無證據不得認定犯罪事實；又
    不能證明被告犯罪者，應諭知無罪之判決，刑事訴訟法第一
    百五十四條第二項、第三百零一條第一項分別定有明文。次
    按刑事訴訟法上所謂認定犯罪事實之證據，係指足以認定被
    告確有犯罪行為之積極證據而言，該項證據自須適合於被告
    犯罪事實之認定，始得採為斷罪資料，倘證據是否真實尚欠
    明顯，自難以擬制推測之方法，為其判斷之基礎；又認定犯
    罪事實所憑之證據，雖不以直接證據為限，間接證據亦包括
    在內；然無論直接或間接證據，其為訴訟上之證明，須於通
    常一般之人均不致於有所懷疑，而得確信其為真實之程度者
    ，始得據為有罪之認定，倘其證明尚未達到此一程度，而有
    合理性懷疑之存在，無從為有罪之確信時，自應為被告無罪
    之判決，最高法院二十九年上字第三一○五號、五十三年台
    上字第六五六號、七十六年度台上字第四九八六號判例意旨
    可資參照。
三、公訴人認被告甲○○涉犯本件竊盜罪嫌，無非係以被告於偵
    查中經合法傳喚未到，惟警方人員於證人乙○○上開住處頂
    樓落地窗內側及二樓臥房衣櫃上所採集之指紋，經送內政部
    警政署刑事警察局指紋鑑驗結果，與被告檔存指紋卡之左拇
    指指紋相符，有該局鑑驗書一份附卷可稽，復有被害人乙○
    ○於警詢及偵查中之指述及現場勘察報告、現場照片資為論
    據。惟訊據被告堅決否認有何竊盜犯行，辯稱：其於九十四
    年間承包大世界傢俱公司之家具搬運，且已有十餘年，大世
    界家具公司負責人丁○○○係其二姐，而運送家具是其與其
    妻二人一組送家具，嗣因卡債遷居桃園，目前擔任貨車司機
    ，其有無載送家具至證人乙○○住處已不復記憶，其從未曾
    至他人住處內行竊液晶電視等語。經查：
  (一)被告原係擔任大世界家具公司送貨人員一節，業據被告供明
    ，核與證人丁○○○於本院審理中證述情節相符，足徵被告
    辯以其擔任大世界家具公司外包送貨人員一節，當非虛妄。
    而證人乙○○確於九十四年六月三十日向大世界家具公司訂
    購家具，其中包括事後採得被告指紋之衣櫃，上開購得家具
    並於九十四年九月十六日運送至臺中縣沙鹿鎮○○○路一六
    七號住處一節，亦經證人乙○○於本院審理中結證甚明，並
    有其提出之估價單二份、名片一份影本在卷可參，是以證人
    乙○○確有向大世界家具公司訂購家具並運送至臺中縣沙鹿
    鎮○○○路一六七號住處之事實，亦甚明確。
  (二)又員警於證人乙○○上開住處頂樓（即四樓）落地窗內側及
    二樓臥房衣櫃上所採集之指紋，經送內政部警政署刑事警察
    局指紋鑑驗結果，與被告檔存指紋卡之左拇指指紋相符，有
    該局鑑驗書一份附卷可稽，而被告雖就是否曾送貨至臺中縣
    沙鹿鎮○○○路一六七號不復記憶，惟證人乙○○於本院審
    理中證稱：九十四年九月十六日大世界家具公司派人送貨至
    其住處時由其本人簽收，送貨人員是一男一女總共二人，年
    齡約三、四十歲左右，是一對夫妻，其本來就送貨人員已經
    沒有印象，但是現在再看過被告確認應該是此人，但是先前
    頭髮較長等語，其亦證稱被告確係大世界家具公司之送貨人
    員，並負責運送其購買之家具至其住處之事實。證人乙○○
    復證稱：當天交通工具是貨車，有一併有請吊車。置於二樓
    臥房衣櫃，是由吊車調到窗戶外面再拿進來需要用吊車吊掛
    家具是二、三樓，三樓家具是從四樓下來，但是搬運工人過
    程中有到四樓，因為要工人有指揮吊車及搬運等語。是以搬
    運當天以吊掛搬運家具，工作人員確有至四樓進行吊掛指揮
    搬運之工作。被告即有搬運家具至證人乙○○住處，而被告
    至四樓指揮進行吊掛家具，其所搬運之置二樓臥室內衣櫃及
    在四樓落地窗留下指紋，亦屬事理之常，是以被告縱於失竊
    現場之頂樓落地窗及二樓臥室內衣櫃留有指紋為警查獲，惟
    此當係因運送家具時所留下，未足因現場採得被告指紋，遽
    以推論被告有何竊取該處液晶電視之事實。
  (三)又證人即被害人乙○○於警詢及偵查中之指述內容，僅係陳
    明其住處確有失竊之情事，另警方現場勘察報告、現場照片
    亦僅說明員警至現場蒐證之情形及失竊後現場之狀況，至多
    僅能證明證人乙○○住處確有遭竊之情事，尚無足認定係被
    告所為。而本件除現場採得被告指紋外，並無其他證據可證
    與被告有何關連，且被告確係因證人乙○○購買家具之送貨
    人員，於搬運及吊掛過程中在現場留有指紋，自未能僅憑現
    場採得被告指紋，即認被告有本件竊盜犯行。
四、綜上所述，本件並無積極證據足認被告有公訴意旨所指竊盜
    罪嫌，本院復查無其他積極證據足認被告有公訴意旨所指犯
    行，不能證明被告犯罪，揆諸前開說明，爰應為被告無罪之
    諭知，以免冤抑。
據上論斷，應依刑事訴訟法第三百零一條第一項，判決如主文。
本案經檢察官丙○○到庭執行職務。
中　　華　　民　　國　　96　　年　　5　　 月　　18　　日
                  刑事第十四庭  審判長法  官  陳  葳
                                      法  官  劉逸成
                                      法  官  林世民
上正本證明與原本無異。
如不服本判決，應於收受本判決後十日內向本院提出上訴書狀，
其未敘述上訴理由者，並得於提起上訴後十日內向本院補提理由
書狀（均須按他造當事人之人數附繕本）「切勿逕送上級法院」
。
                                      書記官  張雅如
中　　華　　民　　國　　96　　年　　5 　　月　　21　　日
